【裁判字號】    97,易,3660
【裁判日期】    971231
【裁判案由】    竊盜
【裁判全文】
臺灣板橋地方法院刑事判決              97年度易字第3660號
公  訴  人  臺灣板橋地方法院檢察署檢察官
被      告  甲○○
                    （現另案於臺灣桃園監獄執行）
上列被告因竊盜案件，經檢察官提起公訴（97年度偵字第25059
號），本院判決如下：
    主  文
甲○○共同踰越安全設備竊盜，累犯，處有期徒刑拾月，減為有
期徒刑伍月，如易科罰金，以銀元參佰元折算壹日。
    事  實
一、甲○○前因盜匪案件，經法院判處有期徒刑4 年6 月確定，
    入監執行後，於民國80年5 月30日假釋出監，嗣經撤銷假釋
    ，應執行殘刑有期徒刑1 年8 月25日；又因公共危險、偽藥
    、麻藥、贓物等案件，經法院先後判處有期徒刑4 年6 月、
    1 年、5 月、6 月確定，嗣經裁定應執行有期徒刑6 年確定
    ，與上開殘刑接續執行後，再於84年7 月22日假釋出監，後
    再經撤銷假釋，應執行殘刑有期徒刑4 年3 月28日，入監執
    行後，復於89年8 月4 日假釋出監，交付保護管束至91年5
    月27日期滿，未經撤銷假釋而視為執行完畢。詎猶不知悛悔
    ，與乙○○共同基於意圖為自己不法所有之犯意聯絡，於95
    年1 月4 日凌晨某時許，由乙○○駕駛不詳車輛搭載甲○○
    ，前往臺北縣三重市○○路○ 段31號後，先由甲○○利用該
    處外面搭建之鷹架先爬至3 樓，再攀爬踰越屬安全設備之窗
    戶，侵入丙○○所任職、夜間無人在內、位於臺北縣三重市
    ○○路○ 段31號3 樓之「強生化學製藥廠有限公司」（無故
    侵入他人建築物部分未據告訴）後，再開啟1 樓側門令乙○○進入，共同竊取強生化學製藥廠有限公司所有之投影機1
    台、螢幕17台、電腦主機11台、視窗網路終端機4 台、手機
    2 支、筆記型電話2 台、PDA1台等財物，得手後，乙○○即
    駕車搭載甲○○及載運上開財物離去，並於同日上午某時，
    在臺北縣三重市重新橋下跳蚤市場，以不詳代價，將上開竊
    得物品出售予某真實姓名年籍不詳、綽號「蔡仔」之成年男
    子，出售所得財物則由乙○○、甲○○朋分花用完畢。
二、案經丙○○訴由臺北縣政府警察局報請臺灣板橋地方法院檢
    察署檢察官偵查起訴。
    理  由
一、訊據被告甲○○對於上開時、地，與乙○○一同至臺北縣三
    重市○○路○ 段31號3 樓之「強生化學製藥廠有限公司」行
    竊，並竊得投影機1 台、螢幕17台、電腦主機11台、視窗網
    路終端機4 台、手機2 支、筆記型電話2 台、PDA1台等財物
    之事實均坦承不諱，核與證人丙○○於警詢中及證人即共犯
    乙○○於本院審理中之證述情節大致相符，並有現場照片4
    張在卷可稽，僅辯稱：當天是乙○○騎機車在前面，伊開車
    在後面跟，到案發現場後，伊沒有注意到乙○○是如何進到
    屋內，伊當時就看到門口有很多電腦，乙○○叫伊趕快把電
    腦搬上車，後來伊聽到玻璃破掉的聲音，伊就從側門進去看
    ，看到3 樓還有一些電腦沒有搬，伊就跟乙○○一起搬下來
    ，是乙○○先進去的，伊並沒有從鷹架爬進去云云，惟證人
    乙○○於本院審理中具結證稱：是甲○○打電話給我，叫我
    直接過去強生化學製藥廠有限公司那邊找他，我開我先前竊
    得之贓車（紅色之自小貨車）過去，我過去的時候甲○○就
    爬該址屋外搭建之鷹架上去，他從窗戶爬進去2 樓，進去之
    後他就先拿工具下來，他拿給我我就搬上車，之後就繼續上
    去拿那些電腦螢幕下來，我就搬上車，之後他又上去搬，搬
    完之後我們就載去臺北縣三重市重新橋下跳蚤市場那邊，賣
    給一個真實姓名年籍不詳、綽號「蔡仔」之成年男子；當天
    車子是我開的，我沒有騎機車過去，是我開車去載被告，之
    後我們就去強生化學製藥廠有限公司那邊，他爬該址屋外搭
    建之鷹架上去之後下來開1 樓的側門，我就跟著上去了等語
    （見本院97年12月18日審判筆錄第3 至5 頁），以證人乙○○所涉本案竊盜犯行，業經本院以97年度易字第1872號判刑
    確定，其所為證言已與其本人之刑責無利害關係，證人乙○○實無為減輕個人竊盜刑責，甘冒偽證罪之重責而無端作出
    不利被告之證言之可能，是證人乙○○於本院審理中之證言
    ，應屬可信，況被告於警詢、偵查中先係全盤否認有參與本
    件竊盜犯行，於本院準備程序時則改稱當日有至門口幫忙搬
    東西，但未進入屋內，嗣於本院審理中又改稱確實有進入屋
    內搬東西等語，足見被告之供述確有避重就輕之情事，是被
    告辯稱其並未攀爬鷹架從窗戶侵入屋內一節，尚無可採。從
    而，本案事證明確，被告犯行，已堪認定。
二、查被告行為後，刑法業於94年2 月2 日經總統以華總一義字
    第09400014901 號令修正公布，並於95年7 月1 日施行（下
    稱新刑法，修正前刑法下稱舊刑法），刑法施行法第1 條之
    1 亦於95年6 月14日經總統以華總一義字第09500085181 號
    令公布施行，參酌最高法院95年5 月23日刑事庭第8 次會議
    決議，新刑法第2 條第1 項之規定，係規範行為後法律變更
    所生新舊法律比較適用之準據法，於新刑法施行後，應適用
    新刑法第2 條第1 項之規定，為「從舊從輕」之比較。另於
    比較時應就罪刑有關之共犯、未遂犯、想像競合犯、牽連犯
    、連續犯、結合犯，以及累犯加重、自首減輕暨其他法定加
    減原因（如身分加減）與加減比例等一切情形，本於統一性
    及整體性原則，綜其全部罪刑之結果而為比較。而被告行為
    後，(一)刑法第28條關於共犯之規定，由原條文：「二人以上
    共同實施犯罪之行為者，皆為正犯」，修正為：「二人以上
    共同實行犯罪之行為者，皆為正犯」，揆諸本條之修正理由
    係為釐清陰謀共同正犯、預備共同正犯、共謀共同正犯是否
    合乎本條規定之正犯要件，而本案被告共同踰越安全設備竊
    盜之犯行，既屬實行犯罪行為之正犯，則適用修正前刑法第
    28條規定論擬，對被告並無不利；(二)罰金罰鍰提高標準條例
    第2 條業已刪除，刑法第41條第1 項前段關於易科罰金之折
    算標準已由舊法之銀元100 元、200 元、300 元修正為新臺
    幣1000元、2000元、3000元，因屬科刑規範事項之變更，其
    折算標準為裁判時所應諭知，自有就新舊法規定比較之必要
    ，經比較新舊法結果，以被告行為時之舊法較為有利於被告
    。是揆諸前揭說明及修正後刑法第2 條第1 項之「從舊從輕
    」原則，應適用修正前刑法之相關規定（刑法第47條有關累
    犯規定之條文雖亦經修正，惟被告係故意犯本罪，無論依修
    正前、後之條文規定，均成立累犯，刑法修正前後之規定並
    無不同，自非法律有變更，自不生新舊法比較適用之問題，
    惟被告所犯依全部罪刑比較之結果，應整體適用舊法較有利
    於被告，是累犯之部分，亦應適用被告行為時即修正前之刑
    法第47條之規定，最高法院97年度第2 次刑事庭會議決議參
    照）。
三、查，刑法第321 條第1 項第2 款所謂安全設備，係指依社會
    通常觀念足認為防盜之設備而言，而窗戶具有防閑之效用，
    屬該款所謂之安全設備，而被告與乙○○前往「強生化學製
    藥廠有限公司」行竊時，被告甲○○係先利用鷹架爬至3 樓
    後，再踰越窗戶侵入強生化學製藥廠有限公司一情，業經證
    人乙○○於本院審理中證述明確，是核被告所為，係犯刑法
    第321 條第1 項第2 款之踰越安全設備竊盜罪。又被告與乙○○就上開犯行間，有犯意之聯絡及行為之分擔，皆為共同
    正犯。又被告有如犯罪事實欄所載之犯罪科刑執行情形，有
    臺灣高等法院被告前案紀錄表1 份在卷足憑，其受有期徒刑
    之執行完畢後，5 年內再犯本件有期徒刑以上之罪，為累犯
    ，應依修正前刑法第47條之規定加重其刑。爰審酌被告正值
    青年，不思以正途獲取財物，任意竊取他人之財物，自應予
    非難，兼衡其智識程度、犯罪之動機、目的、手段、竊盜所
    得財物之價值，及犯後坦承大部分犯行之態度等一切情狀，
    量處如主文所示之刑，以資懲儆。又中華民國九十六年罪犯
    減刑條例業於96年6 月15日立法三讀通過，並於96年7 月16
    日施行，被告實行本件竊盜犯罪之時間係在96年4 月24日以
    前，復無中華民國九十六年罪犯減刑條例所列不予減刑之情
    形，爰依中華民國九十六年罪犯減刑條例第2 條第1 項第3
    款規定，就其宣告有期徒刑部分，減其刑期2 分之1 ，並諭
    知易科罰金之折算標準。
據上論斷，應依刑事訴訟法第299 條第1 項前段，刑法第2 條第
1 項前段、第321 條第1 項第2 款、修正前第28條、修正前第47
條、修正前第41條第1 項前段，中華民國九十六年罪犯減刑條例
第2 條第1 項第3 款、第7 條、第9 條，判決如主文。
本案經檢察官李巧菱到庭執行職務。
中    華    民    國    97    年    12    月    31    日
                      刑事第十三庭  法  官    曾淑娟
上列正本證明與原本無異。
如不服本判決，應於判決送達後10日內敘明上訴理由，向本院提
出上訴狀 (應附繕本) ，上訴於臺灣高等法院。其未敘述上訴理
由者，應於上訴期間屆滿後20日內向本院補提理由書「切勿逕送
上級法院」。
                                    書記官    謝雪紅
中    華    民    國    97    年    12    月    31    日
附錄本案論罪科刑法條全文：
中華民國刑法第321條
犯竊盜罪而有左列情形之一者，處6 月以上、5 年以下有期徒刑
：
一、於夜間侵入住宅或有人居住之建築物、船艦或隱匿其內而犯
    之者。
二、毀越門扇、牆垣或其他安全設備而犯之者。
三、攜帶兇器而犯之者。
四、結夥三人以上而犯之者。
五、乘火災、水災或其他災害之際而犯之者。
六、在車站或埠頭而犯之者
前項之未遂犯罰之。


司法院資訊處製作；財團法人民間司法改革基金會備份。
